【裁判字號】    89,易緝,113
【裁判日期】    890608
【裁判案由】    妨害自由
【裁判全文】
臺灣高雄地方法院刑事判決                        八十九年度易緝字第一一三號
    公  訴  人  臺灣高雄地方法院檢察署檢察官
    被      告  丙○○
右列被告因妨害自由、竊盜案件，經檢察官提起公訴（八十八年度偵字第六一五七號
、一七四四九號），後經本院通緝到案，本院判決如左：
    主  文
丙○○攜帶兇器竊盜，累犯，處有期徒刑壹年貳月，並應於刑之執行前，令入勞動場
所強制工作參年。扣案之大鐵剪壹把，沒收。又無故侵入他人建築物，累犯，處有期
徒刑貳月。應執行有期徒刑壹年參月，並應於刑之執行前，令入勞動場所強制工作參
年。扣案之大鐵剪壹把，沒收。
    事  實
一、丙○○曾分別於民國七十一年、七十三年、七十五年、七十六年、七十七年、七
    十九年、八十一年、八十五年間因竊盜案件，經本院及臺灣高等法院高雄分院分
    別判處有期徒刑十月、一年八月、十月、一年、五月、一年、一年六月及七月確
    定，有犯竊盜罪之習慣，最後一次則係於八十七年間因犯竊盜罪，經本院判處有
    期徒刑八月，於同年十二月二十八日執行完畢，詎仍不知悔改，意圖為自己不法
    之所有，於民國八十八年二月二十六日四時三十分許，在高雄市○○區○○街三
    ０八號前空地，攜帶其所有足以對人生命、身體及安全構成威脅，供兇器使用之
    大鐵剪一支，竊取乙○○所有之電纜線二百五十公斤（價約新台幣三萬元）得手
    後，置於自備之三輪車上欲行離去之際，為警當場查獲。又於同年七月十二日凌
    晨二時許，另行基於侵入他人建築物之犯意，未經許可，無故侵入坐落在高雄縣
    鳳山市○○路四００巷十五之二號丁○○所有之廢五金倉儲內，因觸動保全系統
    ，為保全人員甲○○發覺後報警查獲。
二、案經高雄市政府警察局苓雅分局及丁○○訴由高雄縣警察局鳳山分局報告臺灣高
    雄地方法院檢察署檢察官偵查起訴，後經本院通緝，於八十九年四月二十一日緝
    獲。
    理  由
一、訊據被告丙○○固坦承確曾於前揭時間無故侵入丁○○所有之建築物之事實，惟
    矢口否認有何攜帶凶器竊盜之犯行，辯稱電纜線係向他人所購買云云。經查，被
    告無故侵入丁○○所有之建築物之事實，業據告訴人丁○○指訴綦詳，核與證人
    即保全人員甲○○於警訊中證述情節相符，又被告於前揭時地攜帶凶器竊取電纜
    線之事實，則已據被害人乙○○於警訊中陳稱明確，且被告於警訊及偵查中亦坦
    承有於前揭時地竊取電纜線之事實，並有大鐵剪一支扣案可稽，亦有乙○○之贓
    物認領保管收據一紙附卷為憑，況被告自承購買時間為被查獲前之同日凌晨，正
    值深夜，顯非一般人會出門交易之時間，又係向不知名之人士購買，益足徵其辯
    稱係向他人購買一節顯與常情有違，是被告所辯顯係事後卸責之詞，不足採信。
    本件事證明確，被告犯行堪以認定，應依法論科。
二、按大鐵剪一把外型前端尖銳，手持握柄後，足以對人之生命、身體及安全構成威
    脅，客觀上顯係兇器一種，被告竟持以行竊，是核其所為係犯刑法第三百二十一
    條第一項第三款攜帶兇器竊盜罪；又被告未受允准，擅入他人建築物內，係犯同
    法第三百零六條侵入住宅罪。其所犯上開二罪，犯意各別，行為不同，應分論併
    罰。又查其曾於民國八十七年間因犯竊盜罪，經本院判處有期徒刑八月，於同年
    十二月二十八日執行完畢，有本院被告院內索引紀錄表、臺灣高等法院被告全國
    前案紀錄表各一份在卷可按，其受有期徒刑之執行完畢，五年以內再犯有期徒刑
    以上之罪，為累犯，是其所犯上開二罪，均應依刑法第四十七條之規定加重其刑
    。爰審酌被告攜帶具有危險性之大鐵剪行竊，對他人生命、身體構成之危害非小
    ，且對被害人造成財產上之損害，及犯罪後否認犯行，仍無悔意等一切情狀，量
    處如主文所示之刑。又被告於七十一年、七十三年、七十五年、七十六年、七十
    七年、七十九年、八十一年、八十五年間均曾因竊盜案件，經法院判處有期徒刑
    確定，且其於八十七年間又因犯竊盜罪，經本院判處有期徒刑八月確定，於同年
    十二月二十八日執行完畢，有前揭本院被告院內索引紀錄表、臺灣高等法院被告
    全國前案紀錄表各一份在卷可憑，其於前案竊盜罪執行完畢後未及半年，即再為
    本件竊盜犯行，顯有竊盜犯罪之習慣，應併依竊盜犯贓物犯保安處分條例第三條
    第一項第一款規定，諭知於刑之執行前，令入勞動處所，強制工作三年，以矯正
    其惡習。另扣案之大鐵剪一把，為被告所有，且為供犯罪所用之物，業據被告於
    警訊中供明屬實，爰併依法宣告沒收。
據上論斷，應依刑事訴訟法第二百九十九條第一項前段、刑法第三百二十一條第一項
第三款、第三百零六條第一項、第四十七條、第三十八條第一項第二款、第五十一條
第五款，竊盜犯贓物犯保安處分條例第三條第一項第一款、第五條第一項前段，判決
如主文。
本案經檢察官吳傑人到庭執行職務。
中      華      民      國      八十九      年      六      月    八    日
                                    臺灣高雄地方法院刑事第一庭
                                      審判長法  官  陳  顯  榮
                                            法  官  邱  基  峻
                                            法  官  黃  悅  璇
右正本證明與原本無異。
如不服本判決，應於判決送達後十日內，向本院提出上訴狀。
                                            書記官  沈      蘊
中    華    民    國      八十九      年      六      月      八      日
附錄法條：
刑法第三百零六條第一項
無故侵入他人宅、建築物或附連圍繞之土地或船艦者，處一年以下有期徒刑、拘役或
刑法第三百二十一條第一項
犯竊盜罪而有左列情形之一者，處六月以上五年以下有期徒刑：
一、於夜間侵入住宅或有人居住之建築物、船艦或隱匿其內而犯之者。
二、毀越門扇、牆垣或其他安全設備而犯之者。
三、攜帶兇器而犯之者。
四、結夥三人以上而犯之者。
五、乘火災、水災或其他災害之際而犯之者。
六、在車站或埠頭而犯之者。


司法院資訊處製作；財團法人民間司法改革基金會備份。
